# 现金流量表“取得子公司及其他营业单位支付的现金净额”如何填列

提问人：fanxu7788 时间：2015-02-05 11:04:00
现金流量表中的“现金”应将受限的现金排除在外，支付与收取的受限现金根据其性质与内容分别在现金流量表相应项目内列示。

回答人：chenyiwei
购买日当天，取得被购买方使用受限制的货币资金，不影响合并报表层面的现金流量。后续解冻时才影响合并报表层面的现金流量。